臺灣基隆地方法院小額民事判決
111年度基小字第1201號
原      告  張世達  
被      告  蕭靜芬  

上列當事人間請求損害賠償事件，本院於民國111年6月23日言詞
辯論終結，判決如下：
    主      文
原告之訴駁回及假執行之聲請均駁回。
訴訟費用新臺幣壹仟元由原告負擔。
    事實及理由
一、訴狀送達後，原告不得將原訴變更或追加，但擴張或減縮應
    受判決事項之聲明者，不在此限，民事訴訟法第255條第1項
    第3款定有明文。查原告起訴時請求被告應給付原告新臺幣
    （下同）10萬元，及自起訴狀繕本送達翌日起至清償日止依
    中央銀行核定日拆二分之一計算之利息，於本院民國111年6
    月23日言詞辯論期日變更按週年利率5%計算利息，核係縮減
    應受判決事項之聲明，符合前揭規定，先予敘明。
二、原告主張：被告於111年1月15日14時25分許，駕駛車牌號碼
    000-0000號自用小客車（下稱系爭汽車），沿新北市瑞芳區
    逢甲路往基隆市方向行駛，行經逢甲路343號前，本應注意
    車前狀況，竟疏未注意，為閃避前方臨時停車車輛而突然向
    左偏移，與同向行駛在右之原告所騎乘車牌號碼000-000號
    普通重型機車（下稱系機車）發生擦撞，致原告受有頸脊椎
    損傷併神經學症狀、左前胸挫傷、左肘挫傷、左踝擦傷等傷
    害，為此依侵權行為之法律關係請求被告給付到目前為止之
    醫療費用3萬元、精神慰撫金6萬元及就醫交通費1萬元等語
    。並聲明：㈠被告應給付原告10萬元，及自起訴狀繕本送達
    翌日起至清償日止，按週年利率5%計算之利息。㈡願供擔保
    請准宣告假執行。
三、被告抗辯略以：被告駕駛系爭汽車行經上開路段時，因前方
    車輛要路邊停車，被告已善盡注意義務降低車速，係完全靜
    止在事故地點時，因原告騎乘系爭機車未保持安全距離，而
    自後方追撞系爭汽車，經原告向臺灣基隆地方檢察署（下稱
    基隆地檢）提出過失傷害告訴，經基隆地檢署檢察官以111
    年度偵字第2067號為不起訴處分，並經臺灣高等檢察署駁回
    原告之再議，被告並無過失可言。又原告於事故發生時即已
    配戴護頸，其所受之頸脊椎損傷併神經學症狀應與本件事故
    無涉等語。並答辯聲明：原告之訴駁回，願供擔保請准宣告
    免為假執行。
四、查原告於前述時間、地點騎乘系爭機車，與同向行駛之被告
    所駕駛系爭汽車發生碰撞，經原告對被告提起過失傷害之刑
    事告訴，由基隆地檢署檢察官偵查結果，認被告過失傷害罪
    嫌不足，以111年度偵字第2067號對被告為不起訴處分，原
    告不服聲請再議，復經臺灣高等檢察署以111年度上聲議字
    第4887號處分書駁回再議確定等事實，為兩造所不爭執，並
    經本院職權核閱基隆地檢署111年度偵字第2067號偵查卷宗
    屬實，堪信為真實。
五、原告主張本件事故地點右側路邊地面繪製紅色實線，被告在
    禁止臨時停車處所停車2秒鐘，顯有過失，應就原告所受損
    害負賠償責任，為被告所否認，並以前詞置辯，本院判斷如
    下：
　㈠因故意或過失，不法侵害他人之權利者，負損害賠償責任，
    民法第184條第1項固有明文。惟按侵權行為所發生之損害賠
    償請求權，以有故意或過失不法侵害他人權利為其成立要件
    ，若其行為並無故意或過失，即無賠償之可言（最高法院49
    年台上字第2323號、54年台上字第1523號判例參照）。又汽
    車、機車或其他非依軌道行駛之動力車輛，在使用中加損害
    於他人者，駕駛人應賠償因此所生之損害。但於防止損害之
    發生，已盡相當之注意者，不在此限，民法第191條之2定有
    明文。另汽車駕駛人對於防止危險發生之相關交通法令之規
    定，業已遵守，並盡相當之注意義務，以防止危險發生，自
    可信賴他人亦能遵守交通規則並盡同等注意義務，若因此而
    發生交通事故，得以信賴原則及容許危險之原則為由免除過
    失責任（最高法院98年度台上字第1587號判決意旨參照）。
　㈡查本件事故地點為未劃設慢車道之雙向二車道，有道路交通
    事故現場圖及現場照片可憑（偵查卷第21頁、第33頁），兩
    造皆係沿新北市瑞芳區逢甲路由新北市瑞芳區往基隆市方向
    行駛，原告於警詢時表示：「…因為前方有兩輛汽車，我是
    第三輛機車，在事故地點的時候，第一輛汽車突然間要靠右
    停車，第二輛要緊急煞車，導致我車立即摔倒在路中央，我
    騎乘是靠車道右邊。肇事當時行車速率約30公里/時。」（
    偵查卷第31頁），且依基隆地檢署檢察官勘驗監視器結果：
    系爭汽車前方有一輛白色自用小客車，該白色自用小客車顯
    示右轉方向燈後緩慢向右停靠路邊，行經事故地點前被告駕
    駛系爭汽車已緩慢降低車速，行經事故地點時被告駕駛系爭
    汽車偏左行駛，並處於靜止狀態約2秒後，原告騎乘系爭機
    車自後追撞系爭汽車等情，有基隆地檢署111年4月1日勘驗
    筆錄可憑（偵查卷第81頁、第82頁），足見被告駕駛系爭汽
    車行經事故地點時，遭後方同向原告所騎乘之系爭機車撞及
    右後保險桿（偵查卷第37頁交通事故照片）。
  ㈢汽車在同一車道行駛時，除擬超越前車外，後車與前車之間
    應保持隨時可以煞停之距離，不得任意以迫近或其他方式，
    迫使前車讓道。汽車除遇突發狀況必須減速外，不得任意驟
    然減速、煞車或於車道中暫停。前車如須減速暫停，駕駛人
    應預先顯示燈光或手勢告知後車，後車駕駛人應隨時注意前
    車之行動。汽車行駛時，駕駛人應注意車前狀況及兩車併行
    之間隔，並隨時採取必要之安全措施，不得在道路上蛇行，
    或以其他危險方式駕車，道路交通安全規則第94條第1項、
    第2項、第3項定有明文。查被告駕車行經事故地點時，因前
    車要路邊停車而減速暫停於車道中，並無違反道路交通安全
　　規則第94條規定，原告主張被告在禁止臨時停車處所臨時停
    車，自有過失云云，即非可採。又原告騎乘系爭機車與被告
    所駕系爭汽車在同一車道行駛時，依道路交通安全規則第94
    條規定，自應注意與被告所駕之前車保持隨時可煞停之距離
    及車前狀況，以隨時採取必要之安全措施，倘稍加注意，即
    可及時煞停而避免車禍之發生，以系爭汽車處於靜止狀態約
    2秒後，原告騎乘系爭機車自後追撞系爭汽車之情況，足見
    原告駕車未注意車前狀況及保持足夠之安全間隔，違反道路
    交通安全規則第94條規定，應為肇事原因。
  ㈣原告雖主張本件道路交通事故現場圖與現場實際道路狀況不
    同，事故路段是葫蘆狀之狹路路口，原告係行駛於慢車道上
    ，故聲請鑑定云云。惟本件事故路段係未劃設慢車道之雙向
    二車道，道路型態為直路，有道路交通事故調查報告表㈠及
    現場照片可憑（偵查卷第25頁、第33頁、第35頁），原告上
    開主張與客觀事實不符，不足採信，且依新北市政府警察局
    瑞芳分局所製作之交通事故資料及監視器畫面，已足以認定
    被告無肇事因素，原告聲請鑑定本件事故責任歸屬，核無必
    要。　　　　
六、綜上所述，本件事故之發生，並非被告之過失行為所致，被
    告無庸負侵權行為損害賠償責任；又被告對於本件損害之發
    生，已盡相當注意義務，依民法第191條之2但書規定，亦應
    免除賠償損害之責任。原告主張被告應負侵權行為損害賠償
    責任，請求被告給付10萬元，及自起訴狀繕本送達翌日起至
    清償日止，按週年利率5%計算之利息，為無理由，應予駁回
     ，其假執行之聲請，因訴之駁回失所依附，併予駁回。
七、本件事證已經明確，兩造其餘之攻擊或防禦方法及所用之證
    據，經本院斟酌後，認為均不足以影響本判決之結果，爰不
    逐一論列，附此敘明。
八、結論：本件原告之訴為無理由，依民事訴訟法第436條之19
    第1項、第436條之23、第436條第2項、第78條，判決如主文
    。
中　　華　　民　　國　　111 　年　　7 　　月　　7 　　日
　　　          　基隆簡易庭法　官　陳湘琳
以上正本係照原本作成。
對於本件判決如有不服，應於收受送達後20日內向本院提出上訴
書狀，上訴於本院合議庭，並按他造當事人之人數附具繕本。
當事人之上訴，非以判決違背法令為理由不得為之，上訴狀應記
載上訴理由，表明下列各款事項：
㈠原判決所違背之法令及其具體內容。
㈡依訴訟資料可認為原判決有違背法令之具體事實。
如委任律師提起上訴者，應一併繳納上訴審裁判費。
中　　華　　民　　國　　111 　年　　7 　　月　　7 　　日
                            書記官　陳柏宏